臺灣高等法院民事判決
109年度上更一字第68號
上  訴  人  揚峯慶股份有限公司

法定代理人  張異昌
訴訟代理人  凃榆政律師
            黃聖棻律師
上  訴  人  極品音響有限公司

法定代理人  賴志昕
訴訟代理人  楊永芳律師
被 上訴 人  鈦孚音響有限公司

法定代理人  賴志昕
訴訟代理人  楊永芳律師
被 上訴 人  博臻股份有限公司

法定代理人  劉興霞
訴訟代理人  凃榆政律師
            黃聖棻律師
上列當事人間請求返還買賣價金事件，上訴人對於中華民國105
年11月2日臺灣臺北地方法院105年度訴字第2309號第一審判決提
起上訴，經最高法院發回更審，本院於110年7月20日言詞辯論終
結，判決如下：
    主      文
原判決關於命上訴人極品音響有限公司給付新臺幣壹佰壹拾萬元
本息部分，及該部分假執行之宣告，暨命上訴人極品音響有限公
司負擔訴訟費用之裁判均廢棄。
上開廢棄部分，被上訴人博臻股份有限公司在第一審之訴及假執
行之聲請均駁回。
上訴人揚峯慶股份有限公司之上訴駁回。
第一審關於命上訴人極品音響有限公司負擔訴訟費用部分、第二
審及發回前第三審訴訟費用關於上訴人極品音響有限公司上訴部
分，由被上訴人博臻股份有限公司負擔。第二審及發回前第三審
訴訟費用關於上訴人揚峯慶股份有限公司上訴部分，由上訴人揚
峯慶股份有限公司負擔。
    事實及理由
上訴人揚峯慶股份有限公司（下稱揚峯慶公司）、被上訴人博
  臻股份有限公司（下稱博臻公司，與揚峯慶公司合稱博臻等2
  公司）於原審起訴及本院主張：伊等之實際負責人張異昌於民
  國103年間，因上訴人極品音響有限公司（下稱極品公司）及
  被上訴人鈦孚音響有限公司（下稱鈦孚公司，與極品公司合稱
  極品等2公司）表示「Orpheus/ SACD Privilege」音響主機（
  下稱系爭音響主機）搭配「Siltech/ Double Crown 喇叭線/3
  M」（下稱系爭喇叭線）可符合張異昌之音響需求，伊等乃通
  知極品等2公司前來裝設。嗣伊等發現系爭音響主機螢幕顯示
  亂碼、光碟挑片及左右喇叭於播放音樂時有不正常大小聲之情
  形。經極品等2公司陸續更換主機3次後，仍有上述重大瑕疵，
  顯然已欠缺正常應有之效用與品質。伊等乃因極品等2公司保
  證整組音響設備連同喇叭線一起購買，將可符合伊等要求之視
  聽品質，始一起購買系爭音響主機及系爭喇叭線。系爭音響主
  機既有無法排除之重大瑕疵，僅存系爭喇叭線亦無法達成極品
  等2公司保證之契約效用。伊等乃於瑕疵發現後之6個月內，解
  除系爭音響主機與系爭喇叭線之買賣契約（下稱系爭買賣契約
  ），極品等2公司應返還伊等給付之價金。爰依民法第226條、
  第227條、第256條、第259條第2款、第359條之規定，求為命
  極品公司給付博臻公司新臺幣（下同）110萬元本息、鈦孚公
  司給付揚峯慶公司152萬元本息之判決。 
極品等2公司則以：系爭音響主機係極品公司出售予博臻公司，
  系爭喇叭線係鈦孚公司出售予揚峯慶公司，並無瑕疵可言，且
  系爭音響主機與系爭喇叭線可供音響玩家自行搭配、汰換，各
  自具有獨立之目的與效能，分屬不同之買賣契約。博臻公司已
  於104年12月7日收受無瑕疵之新音響主機，其未於通知極品公
  司瑕疵存在後6個月內行使解除權，其解除系爭買賣契約不合
  法。如認博臻等2公司合法解除系爭買賣契約，博臻等2公司應
  交還其依契約所交付之遙控器、音響外箱及保證書，爰為同時
  履行抗辯等語，資為抗辯。
原審判命極品公司給付博臻公司110萬元及自105年5月13日起至
  清償日止加計法定遲延利息，及附條件為假執行及免為假執行
  之宣告，並駁回揚峯慶公司之請求。揚峯慶公司、極品公司各
  就其敗訴部分提起上訴，更審前本院判決廢棄原審所為揚峯慶
  公司敗訴部分判決，改判命鈦孚公司給付揚峯慶公司152萬元
  本息，並駁回極品公司之上訴。極品等2公司對於敗訴之全部
  提起第三審上訴。經最高法院廢棄本院前審判決，發回更審。
  揚峯慶公司上訴聲明：
　㈠原判決關於駁回揚峯慶公司後開第二項之訴及假執行之聲請
    部分均廢棄。
　㈡鈦孚公司應給付揚峯慶公司152萬元，及自起訴狀繕本送達翌
    日起至清償日止，按週年利率5%計算之利息。
　鈦孚公司答辯聲明：上訴駁回。
　極品公司上訴聲明：
　㈠原判決命極品公司給付本息部分廢棄。
　㈡上廢棄部分，博臻公司在第一審之訴及假執行之聲請均駁
　  回。
　博臻公司答辯聲明：上訴駁回。
兩造所不爭執之事項：
㈠103年11月19日，極品等2公司及其他公司人員，應訴外人天韻
  視聽工程有限公司（下稱天韻公司）通知，而分別攜帶系爭音
  響主機及系爭喇叭線，前往揚峯慶公司之法定代理人張異昌家
  中，供張異昌組裝試聽。嗣張異昌請極品等2公司將系爭音響
  主機及系爭喇叭線留下，並請兩家公司後續進行報價及請款程
  序。
㈡103年11月20日，張異昌確認購買系爭音響主機、系爭喇叭線之
  產品及型號，有請款單在卷可稽（見原審卷第37頁）。
㈢103年11月21日，分別由博臻公司以152萬元購買系爭音響主機
  、揚峯慶公司以110萬元購買系爭喇叭線，有103年11月21日呈
  核表在卷可稽（見本院上更一字卷第207頁）。
㈣103年11月24日，極品公司開立系爭音響主機發票予博臻公司；
  鈦孚公司開立系爭喇叭線發票予揚峯慶公司，有統一發票影本
  在卷可稽（見原審卷第35-36頁）。
㈤103年11月28日，博臻公司匯款支付系爭音響主機款項；揚峯慶
  公司匯款支付系爭喇叭線款項，有匯款單在卷可稽（見原審卷
  第35-36頁）。
㈥104年1、2月間，張異昌透過天韻公司反應系爭音響主機有點陣
  等情形，極品公司音響人員於天韻公司人員陪同下，前往張異
  昌家中測試。
㈦104年6月間，張異昌透過天韻公司反應系爭音響主機有大小聲
  問題，極品公司音響人員於天韻公司人員陪同下，前往張異昌
  家中測試，有通訊軟體LINE文字照片在卷可稽（見原審卷第10
  2頁）。
㈧104年9月21日，博臻等2公司寄發台中大隆路存證號碼第980號
  存證信函（下稱系爭存證信函），其內容為：「緣本公司向天
  韻公司訂購高級音響設備一套，惟天韻公司代表人廖益賢先生
  表示其販售之音響設備無法達到本公司要求之視聽體驗，故轉
  介本公司予鈦孚公司及極品公司，廖先生居間協調兩方，最終
  於103年11月20日，本公司同意向鈦孚公司及極品公司訂購高
  級音響設備一套（含ORPHEUS/SACD privilege主機一台，價格
  新臺幣壹佰壹拾萬元，SILTE CH/Double crown喇叭線/3m一組
  ，價格壹佰伍拾貳萬元及Cardas/clear Beyond喇叭線/3m一組
  ，價格貳拾玖萬元），本公司全額付清價款共計貳佰玖拾壹萬
  元。嗣後服務人員到場安裝時，發現Cardas/clear Beyond喇
  叭線不符合本公司之實際需求，故經雙方同意解除該商品之買
  賣契約，喇叭線已由服務人員攜回，鈦孚公司及極品公司卻至
  今未返還該商品價款貳拾玖萬元。本公司出於對天韻公司及廖
  先生之信賴及其轉介，方購買本件高價之音響設備，但價值壹
  佰壹拾萬元之主機卻自第一日便出現瑕疵，不僅螢幕顯示莫名
  亂碼，光碟讀取挑片，播放音樂時左右喇叭甚至有不正常大小
  聲之情形！經反應，鈦孚公司及極品公司雖陸續更換主機三次
  ，但問題毫無改善，兩家公司辯稱係原廠軟體撰寫有誤，待原
  廠更新軟體後，再做更換即可解決，惟至今已超過八個月，音
  響瑕疵狀態仍未排除，鈦孚公司及極品公司惡意欺騙、拖延之
  舉昭然若揭。本公司特以本函限鈦孚公司及極品公司於文到七
  日內退還Cardas/clear Beyond喇叭線價款，並徹底修復音響
  主機瑕疵，若屆期未獲圓滿處理，本公司將依法解除全部買賣
  契約，鈦孚公司及極品公司除應全額返還本件價款貳佰玖拾壹
  萬元外，本公司並將針對鈦孚公司、極品公司及廖益賢提起刑
  、民事訴訟，絕不寬縱，希勿自誤為禱！」（見原審卷第103-
  105頁）。
㈨鈦孚公司於收受系爭存證信函後，已退還Cardas/clear 
　Beyond喇叭線價款29萬元予揚峯慶公司。
本件之爭點：㈠博臻等2公司得否以系爭音響主機有瑕疵為由，
  依民法第359條之規定，解除系爭買賣契約？㈡博臻等2公司得
  否以系爭音響主機有瑕疵為由，依民法第227條適用第226條、
  第256條之規定，解除系爭買賣契約？㈢博臻等2公司是否以系
  爭存證信函為解除系爭音響主機及喇叭線等買賣契約之意思表
  示？㈣博臻等2公司主張系爭買賣已經合法解除，依民法第259
  條第2款規定，博臻公司請求極品公司返還系爭音響主機之價
  金110萬元，及揚峯慶公司請求鈦孚公司返還系爭喇叭線之價
  金152萬元，是否有理由？茲分別析述如下：
㈠博臻公司原所受領之機器序號：0000000000號之系爭音響主機
  （下稱原系爭音響主機），已經極品公司取回，而於104年12
  月7日另行交付機器序號：000000000000號之系爭音響主機（
  下稱新系爭音響主機）：
⒈證人即天璽音響公司員工賴英仲、極品公司員工王思慶、鈦孚
  公司員工黃松柏、天韻公司負責人廖益賢分別到庭證述如下：
⑴證人賴英仲證稱：伊於103年11月19日晚上陪同天韻公司負責人
  廖益賢及極品等2公司之工程師前往張異昌家中安裝一套音響
  （包含音響主機及喇叭線），當天去有6、7個人，現場安裝、
  測試、播放均沒有問題，確認喇叭線與音響主機均是張異昌要
  的效果，當天是張異昌有需求，我們陪同前往，因為他現場的
  機器是我們在負責，極品等2公司是我們幫張異昌找的。嗣於1
  04年1月間，大約是過年前，張異昌通知伊去維修，是系爭音
  響主機有亂碼問題，後來交予鈦孚公司攜回處理，是透過伊老
  闆聯絡代理商，代理商伊只知道鈦孚公司，其他伊不清楚，這
  一次伊沒有到現場，伊是透過伊老闆那邊知道應該有更換機器
  。第2次是第1次檢測完後，過了3、4個月之後，系爭音響主機
  又出現亂碼、左右喇叭大小聲的問題，伊陪同廖益賢第2次前
  往張異昌家中處理，後來是代理商鈦孚公司帶回去，帶一台機
  器過來換，換完在當場當天測試是沒有問題；基本上，我們測
  試就是將音響主機後面的訊號源加以對調，如果聲音是相反的
  ，就是音響主機的問題，在104年6月17日之前，伊有先到張異
  昌家中進行測試，將訊號源對調，發現應該是音響主機的問題
  ，才通知鈦孚公司前往處理，之後是不是104年6月17日那天伊
  沒有辦法確定，但伊確定有陪同代理商去換音響，當天換完就
  沒有這樣的問題。第3次是第2次檢測完後，約過4、5個月之後
  ，時間點不是很確定，第3次到張異昌家中，伊到現場聽到有
  雜音，一樣是把訊號線對調，發現雜音來源的喇叭就跟著對調
  ，第3次有問題我們就取回系爭音響主機，並通知代理商鈦孚
  公司取回，系爭音響主機是我們取回交給代理商鈦孚公司，鈦
  孚公司把音響帶回去後，第3次是拿回天韻公司，叫鈦孚公司
  取回處理，後來好像有送回天韻公司，但後來音響主機怎麼處
  理，伊不清楚，極品公司前後共更換3次音響主機等語（見原
  審卷第108-111、114頁）。
⑵證人王思慶證稱：104年2月中旬，接近農曆過年前幾天，我們
  去做測試時，點陣是有問題，有跟張異昌解釋這個問題，已經
  跟瑞士原廠聯絡，但需要時間，張異昌也願意等待這個時間，
  所以在當天我們沒有把張異昌認為有瑕疵的機器做更換，公司
  有備其他商品的規格，就是SACD播放器沒有瑕疵，但我們有帶
  同樣一台規格的機器去臺中，沒有發現有所謂的雜音及大小聲
  的問題，當天沒有更換，張異昌就是繼續使用11月19日我們交
  付給他的CD播放器。104年6月間，因為張異昌有提出所謂大小
  聲的問題，我們這一次有帶一台全新的CD播放器去更換，我們
  無法判識所謂真正大小聲的問題，但有點陣的問題，點陣的問
  題不影響聲音的表現，也不會影響判讀曲目和時間的顯示，最
  後以客戶至上目的，我們還是更換了一台音響主機。瑕疵的問
  題，我們是口頭上承諾更換一台沒有點陣的新品播放器給張異
  昌，所以我們是104年12月7日到張異昌家裡，這次是透過博臻
  公司的魏秘書聯絡，因為當下這段時間就完全沒有點陣瑕疵的
  狀況，聲音的播放也許是正常的，這次更換新品有天韻公司的
  工作人員協同去，但賴英仲沒有在場。105年3月間，張異昌透
  過天韻公司告知我們說，音響主機有異音的問題，就是所謂大
  小聲或是片子讀取不順暢，我們是帶回公司測試將近三個禮拜
  的時間，因為張異昌希望能測試久一點，所以我們經過長久時
  間測試是沒有問題的，機器是伊本人帶回來的，我們測試完先
  返還天韻公司，約張異昌時間再去做組裝。目前機器放在天韻
  公司，要聯絡張異昌就完全沒有訊息。在104年9月前後，伊與
  張異昌有聯絡，但我們全新沒有點陣的機器還沒有到貨等語（
  見原審卷第111-114頁）。
⑶證人黃松柏證稱：鈦孚公司與極品公司並無相互合作推出組合
  產品， 103年11月19日伊帶系爭喇叭線前往張異昌家中，與現
  場的另外兩種喇叭線一同與音響主機搭配測試，張異昌測試結
  果決定使用鈦孚公司代理的系爭喇叭線，而並無特定音響主機
  需搭配特定喇叭線之情形，系爭喇叭線係連結在擴大機與喇叭
  之間，張異昌自己已有前、後機的擴大機，這些不是鈦孚公司
  的產品，但事後沒有聽聞張異昌反應系爭喇叭線有任何問題，
  直至104年9月21日方得知張異昌有意退回系爭喇叭線等語（見
  原審卷第123-125頁）。
⑷證人廖益賢證稱：103年11月19日伊有至張異昌家中，安裝一套
  音響（含音響主機及喇叭線），總共6個人，其中有伊及伊公
  司之技師、代理商之業務為鈦孚公司1人、極品公司1人，因為
  張異昌要的喇叭線是鈦孚公司的商品，所以我們跟鈦孚公司聯
  繫，CD部分，因為張異昌家中的CD之前聽他說有些問題，所以
  我們想說一併讓他做測試，所以才跟極品公司聯繫，當天安裝
  接完喇叭線，連接張異昌音響設備後，沒有任何異狀，一切正
  常。104年1月間，張異昌有告知伊CD主機有點陣、亂碼問題，
  我們不是去維修，而是陪同代理商極品公司去做更換主機。10
  4年6月17日伊有偕同賴英仲至張異昌家中，當天去的時候確定
  主機有出現點陣、亂碼、隨意挑片的問題，喇叭線是沒有問題
  ，這次極品公司人員有沒有去，伊忘記了。主機後來有送出去
  ，從瑞士回來，後續是代理商業務直接與對方聯繫，然後有請
  我們公司去協助更換，後來有去做更換主機的服務，後續伊本
  人就沒有再見過有什麼問題等語（見本院卷第56-58頁）。　
⑸互核前揭證人所述，張異昌於透過天韻公司向極品公司反應系
  爭音響主機有點陣、大小聲等問題後，極品公司音響人員在天
  韻公司陪同下，前往張異昌家中測試之時間與次數，除了兩造
  所不爭執之104年1、2月間及104年6月間之二次外（見不爭執
  事項㈥、㈦），尚包括極品公司承諾更換系爭音響主機，而於新
  系爭音響主機到貨後，透過博臻公司魏秘書聯絡，於104年12
  月7日至張異昌家中安裝新系爭音響主機，而取回原系爭音響
  主機；其後張異昌再透過天韻公司反應新系爭音響主機有異音
  的問題，而由極品公司於105年3月間，在天韻公司人員陪同下
  ，至張異昌家中取回新系爭音響主機，帶回公司測試。
⒉王思慶於104年11月25日傳真予博臻公司魏秘書，傳真內容為：
  「魏秘書您好：關於先前允諾張董事長更換ORPHEUS 
　PRILEGE SACD唱盤器材事宜，10月中機器已經到貨臺灣。先前
  請天韻音響公司廖先生協助安排聯絡更換時間，但一直未能聯
  繫上張董事長。所以要勞請魏秘書轉達更換事宜，並希望我們
  在本月前夠完成更換器材，感謝您，最後順頌商祺。極品音響
  有限公司」等字；另極品公司於104年12月7日製作載明：「客
  戶名稱：張異昌董事長、送貨地址：臺中市○區○○路00號13樓
  、品牌：ORPHEUS PRILEGE SACD #000000000000、數量：一台
  、☆器材更換取回#0000000000」等內容之估價單一紙，由吳思
  潔於「簽收」欄上簽名；嗣極品公司製作售後服務憑單載明：
  客戶姓名：張先生、收件日期：105年3月19日、廠牌：ORPHEU
  S、型號：SACD、機號：000000000000、機件概況：有異聲、
  服務事項（包含維修項目）：檢測正常等情，有博臻等2公司
  所不爭執之被證3傳真、被證4之估價單及被證6之售後服務憑
  單可參（見原審卷第142-143、145頁及第175頁背面）。又吳
  思潔係張異昌之看護一節，亦據博臻等2公司自認在卷（見本
  院上更一字卷第152頁）。是由上開被證3、4、6之內容及於被
  證4估價單簽收之人吳思潔為張異昌之看護等情觀之，堪認極
  品公司於新系爭音響主機到貨後，先於104年11月25日傳真予
  博臻公司魏秘書，請其協助更換系爭音響主機，嗣極品公司於
  104年12月7日至張異昌家中安裝新系爭音響主機，並由張異昌
  看護吳思潔簽收，而取回原系爭音響主機；其後極品公司再於
  105年3月19日，取回新系爭音響主機，帶回公司測試等情為真
  正。此亦核與證人王思慶前述證述之前揭情節相符，益證此部
  分事實為真實。
⒊雖博臻等2公司主張其等否認被證4估價單之真正，亦否認該估
  價單所謂「吳思潔」簽名之真正，極品公司應先舉證證明該估
  價單確實由吳思潔親自簽名簽收。且有瑕疵之原系爭音響主機
  經極品公司取回後，迄今根本未再交付予博臻公司，極品公司
  亦未再交付無瑕疵之新系爭音響主機。極品公司稱其於104年1
  2月7日交付無瑕疵之新系爭音響主機，與事實不符云云。然查
  ：
⑴按私文書應由舉證人證其真正，但他造於真正無爭執者不在此
  限。為民事訴訟法第357條所明定。查博臻等2公司對被證1到6
  之形式上真正，已於原審審理時當庭自認不爭執（見原審卷第
  175頁背面），且核上開被證3、4、6之內容及於被證4估價單
  簽收之人吳思潔為張異昌之看護等情，與證人王思慶前述證述
  之前揭情節相符，已如前述，自堪認被證3、4、6之形式上為
  真正，並所載內容亦與事實相符。
⑵博臻等2公司於上訴後，固否認被證4估價單之形式上真正，而
  撤銷於原審所為之上開自認，惟於被證4估價單簽收欄上簽名
  之人為吳思潔，其係張異昌之看護，倘其上之簽名非吳思潔所
  為，則極品公司何以能知悉張異昌看護之姓名，而簽其姓名於
  估價單上？且於被證4估價單之簽收欄上簽名者，其表彰之文
  義係簽名者已於估價單所載之日期，收受估價單所載之物，而
  極品公司於原審審理時，提出被證4估價單即在證明簽收者吳
  思潔，已於104年12月7日收受估價單上所載之新系爭音響主機
  ，及極品公司取回原系爭音響主機之事實，博臻等2公司於原
  審係委由律師代理，對此當無不知之理，倘估價單上確非吳思
  潔之簽名，張異昌亦未於104年12月7日收受新系爭音響主機，
  則博臻等2公司之訴訟代理人，顯可執被證4估價單之影本，輕
  易向吳思潔或張異昌查證，而無於原審105年10月19日言詞辯
  論時，當庭自認被證1至被證6形式上真正不爭執之理？再者，
  被證4估價單上是否為吳思潔之簽名、張異昌有無104年12月7
  日收受新系爭音響主機等各項，博臻等2公司應無誤認之理。
  佐以，吳思潔為張異昌之看護，倘被證4估價單上確非其所簽
  名，博臻等2公司自可於本院審理時，聲請傳訊吳思潔以查明
  此部分之事實，然博臻等2公司僅單純撤銷此部分之自認，而
  未依民事訴訟法第279條第3項之規定，證明前揭撤銷自認係與
  事實相符，因此，博臻等2公司前揭抗辯自不足採，其撤銷上
  開自認，顯不合法。
⒋綜上前揭證人之證言及被證3、4、6之內容等各情，堪認博臻公
  司原所受領之原系爭音響主機，已經極品公司取回，而於104
  年12月7日另行交付新系爭音響主機。
㈡博臻等2公司以系爭音響主機有瑕疵為由，依民法第359條之規
  定，解除系爭買賣契約，為無理由：
⒈博臻等2公司於104年9月21日寄發系爭存證信函，依其文末所載
  「本公司特以本函限鈦孚公司及極品公司於文到七日內退還Ca
  rdas/clear Beyond喇叭線價款，並徹底修復音響主機瑕疵，
  若屆期未獲圓滿處理，本公司將依法解除全部買賣契約，鈦孚
  公司及極品公司除應全額返還本件價款貳佰玖拾壹萬元外，本
  公司並將針對鈦孚公司、極品公司及廖益賢提起刑、民事訴訟
  ，絕不寬縱……」等文義觀之，其中有關系爭音響主機之瑕疵部
  分，應僅係在限期催告極品等2公司修復系爭音響主機，並未
  同時表明極品等2公司如未於期限內修復瑕疵時，系爭買賣契
  約即為解除之意思，尚難認系爭存證信函係附有停止條件之解
  除系爭買賣契約之意思表示。因此，系爭買賣契約尚不因系爭
  存證信函所定催告期限屆滿，而生契約解除之效力（至限期催
  告退還Cardas/clear Beyond喇叭線價款部分，與系爭買賣契
  約無涉，且已經退還，見不爭執事項㈨）。
⒉次按買賣之物，僅指定種類者，如其物有瑕疵，買受人得選擇
  解除契約、請求減少價金或即時請求另行交付無瑕疵之物，倘
  買受人選擇請求另行交付無瑕疵之物，而出賣人亦交付新物者
  ，買受人即不得以原物有瑕疵為由，行使解除契約或請求減少
  價金之瑕疵擔保請求權，惟出賣人就另行交付之物，仍負擔保
  責任，此觀民法第364條規定即明（最高法院108年度台上字第
  2216號判決發回意旨參照）。經查：
⑴博臻公司已於104年12月7日收受極品公司所提交之新系爭音響
  主機，而由極品公司更換取回原系爭音響主機等情，業如前述
  ，因此縱原系爭音響主機有瑕疵之情事，惟博臻公司既已選擇
  請求極品公司另行交付無瑕疵之系爭音響主機，極品公司亦已
  交付新系爭音響主機，則極品公司僅就新系爭音響主機負擔保
  責任，而非對原系爭音響主機負責。
⑵更審前本院囑託台北市電器商業同業公會鑑定Orpheus 
　Privilege  SACD 播放機（機器序號000-0000-00000）之結果
  認：①鑑定標的物之螢幕顯示功能，無論使用何種規格之光碟
  片，均能正常顯示及判讀，並無點陣、亂碼之現象。②鑑定標
  的物之播放功能，無論使用何種規格之光碟片，均能正常播放
  ，並無其他異音、雜音之狀況。③鑑定標的物之左右聲道播放
  音量，經以「聲學麥克風系統軟體（Omni Mic V2 Precision 
  Measurment System）」分別測試，所得音量分貝均在1dB合理
  誤差範圍內，無大小聲不同等情，有該會鑑定報告書可參（見
  本院卷第77-84頁）。又該會勘查前揭鑑定標的物之型號及機
  器序號，確認為「Orpheus Privilege SACD 播放機」、機器
  序號為「000-0000-00000」，亦有照片可參（見本院卷第78、
  80頁）。是前揭鑑定標的物之型號及機器序號，與新系爭音響
  主機相符，堪信兩者為同一機器。因此，新系爭音響主機經鑑
  定之結果，並無博臻等2公司所指之前揭瑕疵存在。
⑶證人賴英仲前揭證述第3次檢修有聽到雜音，而取回系爭音響主
  機之時間，約是第2次檢測（第2次應為104年6月間）完後，約
  過4、5個月之後，業如前述，是依其證述第3次聽到雜音之時
  間，與極品公司在104年12月7日交付新系爭音響主機，而取回
  原系爭音響主機之時間，兩者大致相當，因此，賴英仲之證言
  ，雖得證明極品公司原來所交付之原系爭音響主機有雜音之情
  形，但其並無法認定極品公司於104年12月7日所交付之新系爭
  音響主機，是否亦有其所稱之雜音存在？且其既不清楚後續之
  處理情形，自亦無法知悉極品公司於105年3月間取回新系爭音
  響主機後，該主機現有無雜音之問題？準此，賴英仲前揭證言
  尚無法作為認定極品公司於104年12月7日所交付之新系爭音響
  主機，亦有前揭瑕疵之判斷基礎，此外，博臻公司就此有利於
  已之事實，亦未舉證證明之，自難認極品公司於104年12月7日
  另行交付之新系爭音響主機，有博臻公司所指之瑕疵情形存在
  。
⑷至極品公司於104年12月7日交付新系爭音響主機予博臻公司後
  ，極品公司固於105年3月19日，將之取回測試，而迄今未再交
  付博臻公司，兩造並就迄今未交付之原因有所爭執，且極品公
  司仍有履行交付新系爭音響主機之義務，但此均無礙博臻公司
  就原系爭音響主機所存在之瑕疵，已選擇請求極品公司另行交
  付無瑕疵之系爭音響主機之效力，則極品公司既已另行交付新
  系爭音響主機，博臻公司自不得再執原系爭音響主機所存在之
  瑕疵為主張。
⒊從而，博臻等2公司所寄發之系爭存證信函既僅係限期催告極品
  等2公司修復系爭音響主機，而未同時表明極品等2公司如未於
  期限內修復瑕疵時，系爭買賣契約即為解除之意思，系爭買賣
  契約自不因系爭存證信函所定催告期限屆滿，而生契約解除之
  效力，且就原系爭音響主機所存在之瑕疵，博臻公司亦已選擇
  請求極品公司另行交付無瑕疵之系爭音響主機，嗣極品公司於
  104年12月7日交付新系爭音響主機，而新系爭音響主機，並無
  博臻等2公司所指之前揭瑕疵存在，均如前述，則博臻等2公司
  自不得再以原系爭音響主機有瑕疵為由，依民法第359條之規
  定，解除系爭買賣契約。
㈢博臻等2公司以系爭音響主機有瑕疵為由，依民法第227條適用
  第226條、第256條之規定，解除系爭買賣契約，為無理由：
⒈按因可歸責於債務人之事由，致給付不能者，債權人得請求賠
  償損害。前項情形，給付一部不能者，若其他部分之履行，於
  債權人無利益時，債權人得拒絕該部之給付，請求全部不履行
  之損害賠償。因可歸責於債務人之事由，致為不完全給付者，
  債權人得依關於給付遲延或給付不能之規定行使其權利。因不
  完全給付而生前項以外之損害者，債權人並得請求賠償。民法
  第226條第1項、第2項、第227條第1項、第2項所明定。又債權
  人於有第226條之情形時，得解除其契約。民法第256條亦定有
  明文。據此，在債務人所為不完全給付之情形，除須此不完全
  給付之事由係因可歸責於債務人之事由所致外，尚須此不完全
  給付已無法補正，債權人始得依關於給付不能之規定，依民法
  第256條規定逕自解除契約。
⒉查本件依前所述，新系爭音響主機固因極品公司於105年3月19
  日，取回測試，但極品公司履行交付新系爭音響主機之義務，
  並無給付不能之情事，又極品公司僅就新系爭音響主機負擔保
  責任，而非對原系爭音響主機負責，且新系爭音響主機並無博
  臻等2公司所指之前揭瑕疵存在，則博臻等2公司以系爭音響主
  機有瑕疵為由，依民法第227條適用第226條、第256條之規定
  ，解除系爭買賣契約，洵屬無據。
㈣承前所述，博臻等2公司解除系爭買賣契約既不合法，則博臻公
  司依民法第259條第2款規定，請求極品公司返還系爭音響主機
  之價金110萬元，及揚峯慶公司請求鈦孚公司返還系爭系爭喇
  叭線之價金152萬元，均屬無據，應予駁回。
綜上所述，博臻等2公司依民法第226條、第227條、第256條、
  第259條第2款、第359條之規定，解除系爭買賣契約，請求極
  品公司給付博臻公司110萬元，鈦孚公司給付揚峯慶公司152萬
  元，及均自起訴狀繕本送達翌日起至清償日止，按週年利率5%
  計算之利息，均於法無據，應予駁回，其等假執行之聲請，亦
  失所依據，應併予駁回。原審就博臻公司之請求不應准許部分
  ，為極品公司敗訴之判決，並為假執行之宣告，自有未洽，極
  品公司上訴意旨指摘原判決此部分不當，求予廢棄改判，為有
  理由，爰由本院廢棄改判如主文第二項所示。又原審就揚峯慶
  公司之請求不應准許部分，所為揚峯慶公司敗訴之判決，並駁
  回其假執行之聲請，理由雖有不同，結論則無二致，原判決此
  部分仍應予以維持，揚峯慶公司上訴意旨指摘原判決此部分不
  當，求予廢棄改判，為無理由，應駁回其上訴。
本件事證已臻明確，兩造其餘之攻擊或防禦方法及所用之證據
  ，經本院斟酌後，認為均不足以影響本判決之結果，爰不逐一
  論列，附此敘明。
據上論結，本件極品公司之上訴為有理由，揚峯慶公司之上訴
  為無理由，依民事訴訟法第450條、第449條第2項、第78條、
  第85條第1項但書，判決如主文。
中　　華　　民　　國　　110 　年　　7 　　月　　27　　日
                  民事第十一庭  
                        審判長法  官  李慈惠
                              法  官  陳婷玉
                              法  官  謝永昌
正本係照原本作成。
揚峯慶股份有限公司（博臻股份有限公司須合併上訴利益額逾新
臺幣150萬元）如不服本判決，應於收受送達後20日內向本院提
出上訴書狀，其未表明上訴理由者，應於提出上訴後20日內向本
院補提理由書狀（均須按他造當事人之人數附繕本）上訴時應提
出委任律師或具有律師資格之人之委任狀；委任有律師資格者，
另應附具律師資格證書及釋明委任人與受任人有民事訴訟法第46
6條之1第1項但書或第2項所定關係之釋明文書影本。
中　　華　　民　　國　　110 　年　　7 　　月　　27　　日
　　　　　　　　　　　　　    書記官  王增華